# 固定资产转固时点

提问人：15096699928 时间：2020-07-20 10:57:00
问@chenyiwei 题描述：A公司采购特种车辆，向供应商采购验收合格之后，还不能正常投入使用，主要障碍在于：
基于特殊行业的监管要求或者安全因素，该特种车辆需要上民航拍照、前后安装摄像头等之后，才能正常投入使用。且，验收合格之后，进一步“改造”均与特种车供应商无关，由另外的供应商完成。
对此，该特种车转入固定资产的时点怎么确定，是验收合格之后？还是待后续一系列工作完成之后？
我的判断：基于固定资产确认时点为“达到预定可使用状态”，我认为转固时点应该为后续一系列工作完成之后。
但，特种车验收合格之后应该视情况将其转入“其他非流动资产”或者“在建工程”项目，待后续工作完成之后再一并转入固定资产。
对此很是困惑，请求陈老师给予解答，谢谢陈老师！

回答人：chenyiwei
个人理解，在通过验收后，该车辆本身已达到预定可使用状态。虽然基于监管规定，要上牌、安装监控之后才能正式投入运营，但这些工作都相对较为简单，本企业可以自主控制其实施进度，并且这些事项与车辆本身的技术状态无关，因此所购入的特种车辆在通过验收后即应单独转固，并从次月起计提折旧。